【裁判字號】    99,聲再,12
【裁判日期】    990129
【裁判案由】    偽造有價證券等
【裁判全文】
臺灣高等法院刑事裁定                  99年度聲再字第12號
聲  請  人  甲○○
                    （臺灣臺北監獄執行中）
上列聲請人，因偽造有價證券等案件，對於本院97年度上訴字第
5742號，中華民國97年12月17日第二審確定判決（原審案號：臺
灣臺北地方法院97年度訴字第1401號，起訴案號：臺灣臺北地方
法院檢察署96年度偵字第17207 號），聲請再審，本院裁定如下
：
    主  文
再審之聲請駁回。
    理  由
一、聲請意旨略稱：聲請人即受判決人甲○○前因被訴偽造有價
    證券等罪嫌，經臺灣臺北地方法院97年度訴字第1401號判決
    處有期徒刑5年，復經本院97年度上訴字第5742 號駁回上訴
    判決確定。原判決以：「原審判決已就量刑刑度詳為審酌並
    明其理由，原審判決認事用法，核無違誤，量刑亦屬妥適
    ，被告上訴意旨仍執陳詞，空泛指稱：『被告如今犯法也懺
    悔反省，本來就該接受法律制裁，但認為判決確實太重，所
    以提出上訴，懇求法官從輕量刑』云云。然原審判決已詳載
    其審酌被告從案發後至審理時，始終承認犯行，態度尚可等
    一切情狀為科刑之依據，被告上訴意旨，尚不足以影響原審
    判決量刑刑度之本旨，亦不足以認為原審判決有何不當或違
    法，核非上開法條規定之上訴應敘述之具體理由，此外，被
    告復未具體指摘原審判決關於認定事實、適用法律及量刑等
    事項，究竟有何違法或不當之具體情形。揆諸上開說明，本
    件上訴未敘述具體理由及不合法律上之程式，應予駁回，並
    不經言詞辯論為之。」等語。然聲請人自始至終均主張並不
    認識被害人，於案發後始發現其遭本案主謀劉保生所利用，
    期間聲請人不斷督促劉保生交付股票予被害人，惟劉保生均
    藉故待第二筆款項匯款後再行交付，直至98年4月7日上午葉
    醫師聯絡聲請人欲匯款時，聲請人即阻止葉醫師匯款，倘非
    聲請人阻止葉醫師匯款，則葉醫師將遭詐騙新台幣2,008 萬
    元而非1,004 萬元，是原審判決對於上開有利於被告之證據
    均未加採納，且未說明不予採納之理由，是原判決既有上開
    重要證據漏未審酌，為此依刑事訴訟法第420條第6款之規定
    聲請再審云云。
二、按，再審係為原確定判決認定事實錯誤而設之救濟程序，是
    聲請再審之對象應為確定之實體判決。倘屬程序上判決，因
    不具實體之確定力，縱經判決確定，仍不得以之為聲請再審
    之客體。此項得否作為聲請再審之客體，以及再審之聲請是
    否具備合法條件，受理再審聲請法院，應先加審查，若其聲
    請再審之程序違背規定時，即應以其聲請不合法，依刑事訴
    訟法第433 條規定裁定駁回之；必再審之客體無誤，聲請合
    法，始能進而審究其再審有無理由（最高法院97年度台抗字
    第375 號判決）。次按，再審係對於實體上確定判決聲請救
    濟之方法，對於程序上之判決要無再審可言。經下級審判決
    後，雖提起上訴，但因上訴不合法經程序判決駁回確定者，
    因上級審並未涉及實體上裁判，仍以原下級審法院之判決為
    實體確定判決，如聲請再審，應以該下級審之確定判決為對
    象，向該下級審法院為之，始為正辦（最高法院94年台抗字
    第27號裁定參照)。
三、經查，本院97年度上訴字第5742號確定判決係以聲請人上訴
    未敘述具體理由，依刑事訴訟法第367 條前段，以上訴不合
    法駁回之，有聲請人所提該案判決書可參，顯係程序判決而
    非實體判決。又前揭確定判決既屬程序上判決，依上開說明
    ，自不具實體確定力，縱經判決確定，仍不得以之為聲請再
    審之客體，聲請人對本院上開程序判決聲請再審，即不合法
    律上之程序，應予駁回。
據上論斷，應依刑事訴訟法第433條，裁定如主文。
中    華    民    國    99    年    1     月    29    日
                  刑事第二十一庭審判長法  官  蔡聰明
                                      法  官  許永煌
                                      法  官  趙文卿
以上正本證明與原本無異。
如不服本裁定，應於收受送達後五日內向本院提出抗告狀。
                                      書記官  葉金發
中    華    民    國    99    年    2     月    1     日


司法院資訊處製作；財團法人民間司法改革基金會備份。
